臺灣嘉義地方法院民事裁定
110年度嘉簡聲字第73號
聲  請  人  嘉義縣大林鎮公所

法定代理人  簡志偉  
相  對  人  江和謙  
上列聲請人與相對人間請求遷讓房屋等事件，聲請人聲請確定訴
訟費用額，本院裁定如下：
    主  文
相對人應給付聲請人之訴訟費用額確定為新臺幣3,930元，及自
本裁定送達翌日起至清償日止，按年息百分之5計算之利息。
    理  由
一、法院未於訴訟費用之裁判確定其費用額者，第一審受訴法院
    於該裁判有執行力後，應依聲請以裁定確定之；確定之訴訟
    費用額，應於裁定送達之翌日起，加給按法定利率計算之利
    息。當事人分擔訴訟費用者，法院應於裁判前命他造於一定
    期間內，提出費用計算書、交付聲請人之計算書繕本或影本
    及釋明費用額之證書；他造遲誤前項期間者，法院得僅就聲
    請人一造之費用裁判之。但他造嗣後仍得聲請確定其訴訟費
    用額，民事訴訟法第91條第1、3項、第92條分別定有明文。
二、經查，兩造間請求遷讓房屋等事件，聲請人即原告於民國10
    9年3月4日向本院提起訴訟，經本院以109年度嘉簡字第212
    號受理在案，該事件於109年8月28日經本院判決「被告應自
    附圖所示虛線所圍區域之建物騰空遷出，並將上開建物坐落
    嘉義縣○○鎮○○段00000地號、面積68平方公尺之土地返還原
    告。被告應自民國109年1月1日起至遷讓返還第一項建物及
    土地之日止，按月給付原告新臺幣599元，及均自各該月次
    兩月之1日起皆至清償日止，均按週年利率百分之5計算之利
    息。原告其餘之訴駁回。訴訟費用由被告負擔。…」，相對
    人即被告不服原判決提起上訴，經本院以109年度嘉簡字第2
    12號裁定命其補繳上訴費用，相對人即被告逾期未繳納，經
    本院以109年度嘉簡字第212號駁回其上訴，該判決於109年1
    1月4日確定在案等情，業經本院依職權調取前揭卷宗核閱無
    誤。
三、因前開確定判決係命當事人分擔訴訟費用，本院命相對人於
    一定期間內，提出費用計算書、交付聲請人之計算書繕本或
    影本及釋明費用額之證書，然相對人迄未提出，爰僅就本院
    依職權調卷審查後所查得之費用，以及聲請人所預納之訴訟
    費用額確定之。經本院調取前開卷宗審查後，聲請人主張於
    前述事件支出訴訟費用新臺幣（下同）2,980元及土地勘查
    複丈費、地籍圖謄本等地政規費共950元等事實，應堪信為
    真實。本院據此確定相對人應負擔之訴訟費用額為3,930元
    （計算式：2,980元＋950元＝3,930元），並依民事訴訟法第9
    1條第3項之規定，加給自本裁定送達之次日起至清償日止，
    按照年息百分之5計算之利息。
四、爰裁定如主文。
中　　華　　民　　國　　110 　年　　6 　　月　 28　　日
                  臺灣嘉義地方法院嘉義簡易庭
                                  法　官　陳寶貴
以上正本係照原本作成。
如對本裁定抗告須於裁定送達後10日內向本院提出抗告狀。
中　　華　　民　　國　　110 　年　　6 　　月　　28　　日
                                  書記官  江靜盈